【裁判字號】    92,易,284
【裁判日期】    920910
【裁判案由】    毒品危害防制條例
【裁判全文】
臺灣苗栗地方法院刑事判決                          九十二年度易字第二八四號
    公  訴  人  臺灣苗栗地方法院檢察署檢察官
    被      告  甲○○  男  二.
                        國民
                        （現於臺灣臺中戒治所強制戒治中）
右列被告因違反毒品危害防制條例案件，經檢察官提起公訴（九十二年度毒偵字第四
０五號），本院判決如左：
    主      文
甲○○連續施用第二級毒品，累犯，處有期徒刑壹年。
    事      實
一、甲○○曾於民國八十六年一月二十四日因違反麻醉藥品管理條例及槍砲彈藥刀械
    管制條例案件，經臺灣新竹地方法院分別判處有期徒刑六月、八月，合併定應執
    行有期徒刑一年確定，甫於八十七年四月三十日因縮刑期滿執行完畢。又前後因
    兩次施用毒品案件，經本院裁定送觀察、勒戒後，均認無繼續施用毒品之傾向，
    分別經臺灣高等法院臺中分院於八十八年七月一日以八十八年度上易字第一０五
    八號、八十八年度上訴字第八七八號為免刑判決，及臺灣苗栗地方法院檢察署檢
    察官於八十九年二月三日以八十九年度毒偵緝字第二三號為不起訴處分確定在案
    。又因三犯施用毒品案件，經本院裁定送強制戒治（嗣經停止強制戒治交付保護
    管束，於九十年五月二十九日期滿未經撤銷停止戒治），而其三犯施用毒品犯行
    ，亦經台灣苗栗地方法院檢察署檢察官於八十九年五月二十六日以八十九年度毒
    偵字第八０一號、第一０三四號提起公訴，經本院於八十九年八月七日以八十九
    年度易字第五四０號判決判處有期徒刑十月並經確定在案。詎甲○○仍不知悔改
    ，復基於施用第二級毒品之概括犯意，自九十一年十一月十日下午四、五時許起
    ，至同年十一月二十六日上午十時許止，在其位於苗栗縣苗栗市○○里○鄰○○
    街三六號之住處內，連續施用第二級毒品安非他命多次。嗣經警於九十一年十一
    月十日上午九時四十五分採集其尿液送驗結果，呈甲基安非他命陽性反應，並於
    九十一年十一月三十日經苗栗縣警察局苗栗分局銅鑼分駐所員警通知其至該所製
    作筆錄，始查悉上情。
二、案經苗栗縣警察局苗栗分局報請臺灣苗栗地方法院檢察署檢察官偵查起訴。
    理      由
一、右揭事實，業據被告甲○○於本院審理中坦承不諱，且被告於九十一年十一月十
    一日，經員警採集其尿液送鑑結果，呈甲基安非他命陽性反應等情，有苗栗縣衛
    生局出具之尿液檢驗報告書影本一紙附卷可稽，被告施用第二級毒品安非他命之
    犯行，應堪認定。又被告前後因兩次施用毒品案件，經本院裁定送觀察、勒戒後
    ，均認無繼續施用毒品之傾向，分別經臺灣高等法院臺中分院於八十八年七月一
    日以八十八年度上易字第一０五八號、八十八年度上訴字第八七八號為免刑判決
    ，及臺灣苗栗地方法院檢察署檢察官於八十九年二月三日以八十九年度毒偵緝字
    第二三號為不起訴處分確定在案。又因三犯施用毒品案件，經本院裁定送強制戒
    治（嗣經停止強制戒治交付保護管束，於九十年五月二十九日期滿未經撤銷停止
    戒治），而其三犯施用毒品犯行，亦經台灣苗栗地方法院檢察署檢察官於八十九
    年五月二十六日以八十九年度毒偵字第八０一號、第一０三四號提起公訴，經本
    院於八十九年八月七日以八十九年度易字第五四０號判決判處有期徒刑十月並經
    確定在案等情，亦有臺灣高等法院臺中分院八十八年度上易字第一０五八號、八
    十八年度上訴字第八七八號判事判決、臺灣苗栗地方法院檢察署檢察官八十九年
    度毒偵緝字第二三號不起訴處分書、八十九年度毒偵字第八０一號、第一０三四
    號起訴書、本院八十九年度易字第五四０號刑事判決影本、臺灣苗栗地方法院檢
    察署刑案資料查註紀錄表及臺灣高等法院被告全國前案紀錄表各一份附卷可稽，
    是被告上揭自白確與事實相符。從而，本件事證明確，被告四犯施用毒品犯行應
    堪認定，應予依法論科。
二、按安非他命屬於八十七年五月二十日公布之毒品危害防制條例第二條第一項第二
    款規定之第二級毒品。核被告所為，係犯毒品危害防制條例第十條第二項之施用
    第二級毒品罪。被告施用毒品前之持有毒品行為，本應以持有論，惟持有後進而
    施用，其持有之低度行為應被施用之高度行為所吸收，故不再論以持有第二級毒
    品罪。被告先後二次施用第二級毒品安非他命之犯行，時間緊接，犯罪構成要件
    相同，顯係基於概括犯意而反覆為之，為連續犯，應依刑法第五十六條之規定，
    論以一罪，並加重其刑。又被告曾於八十六年一月二十四日因違反麻醉藥品管理
    條例及槍砲彈藥刀械管制條例案件，經臺灣新竹地方法院分別判處有期徒刑六月
    、八月，合併定應執行有期徒刑一年確定，甫於八十七年四月三十日因縮刑期滿
    執行完畢，有臺灣苗栗地方法院檢察署刑案資料查註紀錄表及臺灣高等法院被告
    全國前案紀錄表各一份在卷可憑，其於有期徒刑執行完畢後，五年內再犯本件有
    期徒刑以上之罪，為累犯，應依刑法第四十七條規定，遞加重其刑。爰審酌被告
    前有竊盜、贓物及違反麻醉藥品管理條例、槍砲彈藥刀械管制條例及毒品危害防
    制條例案件等犯罪前科，顯見其素行不佳，及前有多次施用毒品犯行、犯罪之目
    的、本件施用安非他命次數、犯後坦承部分犯行，尚知所悔悟，態度良好等一切
    情狀，量處如主文所示之刑，以示懲儆。
據上論斷，應依刑事訴訟法第二百九十九條第一項前段，毒品危害防制條例第十條第
二項，刑法第十一條前段、第五十六條、第四十七條，判決如主文。
本案經檢察官吳義聰到庭執行職務。
中      華      民      國      九十二    年      九    月      十      日
                                       台灣苗栗地方法院刑事第二庭
                                           法  官  吳  炳  桂
右正本證明與原本無異。
如不服本判決，應於判決送達後十日內向本院提出上訴狀（須附繕本），上訴於台灣
高等法院台中分院。
                                           書記官  楊  慧  萍
中      華      民      國    九十二    年      九      月      十      日
附錄本判決論罪科刑法條全文：
毒品危害防制條例第十條第二項：
施用第二級毒品者，處三年以下有期徒刑。


司法院資訊處製作；財團法人民間司法改革基金會備份。
